臺灣桃園地方法院刑事判決
110年度交簡上字第184號
公  訴  人  臺灣桃園地方檢察署檢察官  
上  訴  人          
即  被  告  李樹珍


上列上訴人因過失傷害案件，不服本院中華民國110年4月28日所
為109年度壢交簡字第3816號第一審刑事簡易判決（聲請簡易判
決處刑案號：臺灣桃園地方檢察署109年度偵字第29520號），提
起上訴，本院管轄之第二審合議庭判決如下：
    主  文
上訴駁回。
    事實及理由
一、本件經本院管轄之第二審合議庭審理結果，認原審簡易判決
    以上訴人即被告李樹珍（下稱被告）所為係犯刑法第284 條
    前段之過失傷害罪，判處拘役50日，如易科罰金，以新臺幣
    （下同）1,000 元折算1 日，經核其認事用法均無違誤，量
    刑亦無不當，應予維持，並引用原審刑事簡易判決書記載之
    事實、證據及理由（詳如附件）。
二、被告上訴意旨略以：被告沒有撞到告訴人，是撞到告訴人的
    機車後輪胎，告訴人的傷勢不是被告造成的云云。
三、駁回上訴維持原判決之理由：　
  ㈠依卷內監視器錄影畫面截圖照片所示，可見告訴人兒子李增
    木騎乘車牌號碼000-000號普通重型機車搭載告訴人李徐竹
    妹因減速禮讓遇轉彎之黑色廂型車，而被告騎乘車牌號碼00
    0-0000號普通重型機車自後方接近，因疏未注意行車間隔，
    一時煞車不及，自左後方追撞而撞及告訴人左後半側身體（
    見偵卷第47頁至第48頁），且被告於檢察事務官詢問時就案
    發過程明確供稱：「所以我的車子把手就碰到告訴人」、「
    一開始，告訴人說他手受傷」等語（見偵卷第58頁至第59頁
    ），復參酌告訴人於本件交通事故當日隨即前往衛生福利部
    桃園醫院就醫，經診斷受有左側後胸壁及背部鈍挫傷、左側
    上肢鈍挫傷等傷害，有診斷證明書在卷可稽（見偵卷第29頁
    ），顯示告訴人受傷部位與上開遭撞及之部位相吻合。據上
    ，顯見確係告訴人駕車行為導致告訴人受有上開傷勢。
　㈡又汽車行駛時，駕駛人應注意車前狀況及兩車並行之間隔，
    並隨時採取必要之安全措施，道路交通安全規則第94條3項
    前段定有明文，被告為領有駕駛執照之駕駛，就前揭規定應
    知之甚詳，且依其智識能力亦應注意及此，自應遵守前揭道
    路交通安全規則相關規定。茲本件車禍當時天候晴、日間自
    然光線、柏油路面乾燥、無缺陷、無障礙物、視距良好等客
    觀情況，有道路交通事故調查報告表㈠在卷可憑（見偵卷第3
    3頁），可認並無不能注意之情事存在，故被告本應注意與
    他車保持適當距離，以避免與其他用路人發生碰撞，竟未注
    意前方車輛已減速，而未採取必要之措施，因而與告訴人發
    生碰撞，而致告訴人因此受有上揭傷害等情，是被告其有過
    失甚明。
　㈢綜上所述，本案被告過失傷害犯行堪以認定，並可徵被告上
    開否認過失傷害犯行之辯詞，顯屬臨訟卸責之詞，而無足採
    信。
四、原審以本案事證明確，而適用刑法第284條前段、第62條前
    段、第41條第1 項前段之規定，而按量刑之輕重，係事實審
    法院得依職權自由裁量之事項，茍已斟酌刑法第57條各款所
    列情狀而未逾越法定刑度，則不得遽指為違法；又在同一犯
    罪事實與情節，如別無其他加重或減輕之原因，下級法院量
    定之刑，亦無過重或失輕之不當情形，則上級法院對於下級
    法院之職權行使，原則上應予尊重（最高法院72年台上字第
    6696號判例、85年度台上字第2446號判決要旨參照）。故原
    審量處上開刑度，已審酌被告之過失程度及告訴人所受傷勢
    程度，並考量被告犯後否認犯行之態度，及迄今未與告訴人
    達成和解等一切情狀，量處被告拘役50日，並諭知易科罰金
    之折算標準。原審於法定刑內量處前開刑度，該量刑並未逾
    越客觀上之適當性、相當性及必要性之比例原則，核屬妥適
    。
五、本院經核原審認事用法並無違誤，量刑亦在法定刑度內，且
    尚屬妥適而無不當。從而，被告以前詞為由，提起上訴，為
    無理由，應予駁回。
據上論斷，應依刑事訴訟法第455 條之1 第1 項、第3項、第368
 條、第373 條，判決如主文。
本案經檢察官楊挺宏聲請以簡易判決處刑，由檢察官陳玟君到庭
執行公訴。
中    華    民    國   111    年    3    月    22   日
                    刑事第二庭  審判長法  官  劉家祥

                                      法  官  陳布衣
　　　　　　　　　　　　　　　　　　　
                                      法  官  陳炫谷
以上正本證明與原本無異。
不得上訴。
        　　　　　　　　　　　　　　　書記官　張佑聖
中　　華　　民　　國　　111 　年　　3 　　月　　22　　日
附錄本案論罪科刑法條全文
中華民國刑法第284條
因過失傷害人者，處一年以下有期徒刑、拘役或十萬元以下罰金
；致重傷者，處三年以下有期徒刑、拘役或三十萬元以下罰金。